臺灣雲林地方法院小額民事判決
        111年度六小字第182號
原      告  賴智源  
被      告  張志昌  



上列當事人間毀損案件，原告提起附帶民事訴訟（111年度六簡
附民字第6號），由刑事簡易庭移送而來，於中華民國111年7月2
8日言詞辯論終結，本院判決如下：
    主  文
被告應給付原告新台幣16,500元及自民國111年4月29日起至清償
日止，按年息百分之5計算之利息。
本判決得假執行。
    事  實  及  理  由
壹、程序方面：
    按「訴狀送達後，原告不得將原訴變更或追加他訴。但有下
    列各款情形之一者，不在此限：三、擴張或減縮應受判決事
    項之聲明者。」民訟法第255條第1項第3款定有明文。緀查
    原告原起訴請求被告給付新台幣64,000元（修理費用12,000
    元、隔熱紙3,000元、行車記錄器7,500元、拖吊費1,500元
    、薪資損失20,000元、精神賠償20,000元）。嗣於111年7月
    28日言詞辯論時減縮聲明，僅請求玻璃損害（含隔熱紙）及
    拖吊費等語（以上費用合計16,500元）。核屬聲明之縮，依
    上開法條規定，應屬合法，應予准許。
貳、實體方面：　　
一、被告起訴主張：
㈠、被告張志昌因其女友張芸恩與原告賴智源之配偶陳婉琳間有
    訴訟糾紛而心生不滿，為替張芸恩出氣，基於毀損他人之物
    之犯意，於民國111年3月10日6時40分，在雲林縣○○市○路00
    0號前即賴智源之住處前持角鋼條敲擊原告賴智源停放在上
    址停車場之自用小客車（車牌號碼000-0000，下稱系爭車輛
    ）之前擋風玻璃，致前擋風玻璃破損，足生損害於原告賴智
    源。
㈡、原告系爭車輛受有損害修復費用（含拖吊費用）總計24,000
    元、汽車修理4天無法工作，薪資損失2,0000元、精神損害
    求償20,000元。
㈢、聲明：並減縮聲明如上述。 
二、被告之答辯：
㈠我雖有過失，但車損部分我僅願意賠償原告前擋風玻璃之損害
  ，原告行車紀錄器並非我造成，這些都有警方勘驗現場為證，
  依一般行情價，全部加起來約12,000元，且玻璃換修要算入折
  舊等語。
㈡聲明：原告之訴駁回；訴訟費用由原告負擔。 　　
三、得心證之理由：
㈠、按「因故意或過失，不法侵害他人之權利者，負損害賠償責
    任。」民法第184條第1項前段定有明文；又「不法毀損他人
    之物者，被害人得請求賠償其物因毀損所減少之價額。」民
    法第196條。經查，被告於上開時間、地點毀損原告系爭車
    之前擋風玻璃（含隔熱紙），致原告系爭車前擋風玻璃（含
    隔熱紙）毀損不堪使用受有損害，而被告之毀損行為經本院
    斗六簡易庭判決拘役50日，得易科罰金等情，有本院111年
    度六簡字第63號刑事簡易判決及照片在卷可參，復為被告所
    不爭執，堪信屬實，是被告之故意毀損行為，自應依上開法
    條規定負損害賠償責任。
㈡、經查，上開刑事簡易判決雖未提及原告隔熱紙之損害，惟現
    行一般車輛之擋風玻璃均貼有隔熱玻璃紙，此為常態，可證
    被告在毀損原告前擋風玻璃時，勢必會造成隔熱紙之損害，
　　故原告請求其前擋風玻璃修理費用12,000元、隔熱紙3,000
    元及拖吊費用1,500元之損害，均屬回復損害前之原狀必要
    費用。從而，原告依上開規定，請求被告給付16,500元及自
    起訴狀繕本送達被告之翌日（即111年4月29日）起至清償日
    止，按年息百分之5計算之利息，為有理由，應予准許。
㈢、又最高法院77年第9 次民事庭會議決議就修理材料，以新品
    換舊品，應予折舊方屬必要費用，雖有提出說明，惟修理材
    料依其性質，仍有獨立與附屬之別，若修理材料對於物之本
    體而言，已具獨立存在價值，因其更新結果，將促成物於修
    繕後使用效能之提昇或交換價值之增加，則侵權行為被害人
    ，於未依民法第214條之規定，催告請求回復原狀前，逕行
    以新品之價額請求全額賠償，與舊品相較，勢將造成額外利
    益，與損害賠償僅在填補損害之原理有違，故此部分之請求
    ，自非必要，應予折舊，最高法院前開決議有關折舊之意見
    ，應係專指此種情形而言；若修理材料本身不具獨立價值，
    僅能附屬他物而存在，或須與他物結合，方能形成功能之一
    部者，其更新之結果，既無獲取額外利益之可言，此種情形
    下，侵權行為被害人以新品修繕，就其價額請求賠償，自屬
    相當，無須予以折舊，何況不分修理材料之屬類，一律予以
    折舊之作法，其上位之價值判斷，即在告知損害賠償權利人
    「舊品毀損僅得以舊品代替，請求以新品代替並不合理」，
    然而揆諸現今社會商業型態，以舊品修繕之交易市場，並不
    存在，強求權利人以舊品修繕乃是期待不可能，從而，權利
    人於未獲取超越原物使用或交換利益之前提下，就物之附屬
    部分，請求以新品替代，其費用應屬必要，其請求應屬合理
    ，此與前述最高法院決議之理念，並無相悖之處，應予敘明
    。經查：原告所有上開自小客車修理所使用之材料零件（11
    1年度交附民字第6號卷第5頁），其價值極微，就車輛整體
    言，均構成車輛不可分割之一部，單獨割裂並無助於車輛之
    使用，且該零件本身除輔助擋風玻璃之功能外，不論係新品
    或舊品，亦不具獨立存在之價值及作用，此為車輛整體性價
    值之常理，參照前開說明，應認本件擋風玻璃所更換之零件
    ，尚無折舊之必要。是以，被告抗辯應扣除折舊部分，委無
    足採。
㈣、本件係小額訴訟所為被告敗訴之判決，爰依職權宣告假執行
    。
中　　華　　民　　國　　111 　年　　8 　　月　　12　　日
                       斗六簡易庭
                                  法  官　陳定國
以上正本證明與原本無異。
如不服本判決，應於送達後20日內，以判決違背法令為由，向本
院斗六簡易庭提出上訴狀並表明上訴理由（上訴理由應記載原判
決所違背之法令及其具體內容、依訴訟資料可認為原判決有違背
法令之具體事實）。如於本判決宣示後送達前提起上訴者，應於
判決送達後20日內補提上訴理由書（須按他造人數附繕本）。
中　　華　　民　　國　　111 　年　　8 　　月　　12　　日
                                  書記官　黃鷹平